---
author: "Lucas Brito Dourado"
title: "Prova 3 econometria"
output:
  pdf_document:
    toc: yes
    toc_depth: '3'
  word_document:
    toc: yes
    toc_depth: '3'
  html_document:
    toc: yes
    toc_depth: 3
    toc_float:
      collapsed: no
      smooth_scroll: no
date: "Última Edição `r format(Sys.time(), '%d %B %Y')`"
---
\newpage

# Carregando os dados 

```{r, echo=TRUE, warning=FALSE,message=FALSE,error=FALSE, EVAL=TRUE}
# carregando pacotes e dados

library(tidyverse)
library(quantmod)
library(ggplot2)
library(ggfortify)


#dados

Ibov <- getSymbols("^BVSP", from='2010-01-01',to='2018-12-31',
                   auto.assign = FALSE,
                   api_key="5sVdfSYMgwhhEZ_PCmxj") 
# Indice ibovespa em reais.

Itsa4 <- getSymbols("ITSA4.SA", from='2010-01-01',to='2018-12-31',
                    auto.assign = FALSE,
                    api_key="5sVdfSYMgwhhEZ_PCmxj" )
# preço de cotação da itausa s.a em reais.

################################################################################
# ajustes nos dados

Ibov <- Cl(Ibov) # função 'Cl' para chamar apenas os dados do fechamento

Itsa4 <- Cl(Itsa4)

Dados <- data.frame(Ibov, Itsa4)
################################################################################
# carregando o modelo de regressão

mdl_itsa4_vs_ibov <- lm(Itsa4 ~ as.vector(Ibov), data = Dados) # após muitas falhas
# e muita pesquisa eu econtrei a solução para um erro que eu estava encontrando.
# foram 6 dias de sofrimento, pra usar esse as.vector.
# https://stackoverflow.com/questions/22337495/how-to-solve-predict-lm-error-variable-affinity-was-fitted-with-type-nmatr

```

# Criando data frame com 10 previsões baseadas no modelo de regressão

```{r, echo=TRUE, warning=FALSE,message=FALSE,error=FALSE, eval=TRUE}

dados_EX <- tibble(
  Ibov = 40000:40010
)
# Adicionando as previsoes ao data frame
PREVISÕES<-dados_EX %>%
  mutate(
    Itsa4=predict(mdl_itsa4_vs_ibov, dados_EX)
  )
# vendo a previsões
PREVISÕES
```

# Plotando os graficos com as previsões

```{r, echo=TRUE, warning=FALSE,message=FALSE,error=FALSE, eval=TRUE}
ggplot(Dados, aes(Ibov, Itsa4)) +
  geom_point() +
  geom_smooth(method = "lm", se = FALSE) +
  # Add a point layer of prediction data, colored yellow
  geom_point(
    data = PREVISÕES,
    color = "yellow"
  )
```
No gráfico podemos observar que o modelo preve que quando o indice ibovespa estiver por volta dos 40mil pontos, a itsa4 estará cotada proximo dos R$ 4,50. 

# Interpretação do modelo

O presente modelo de regressão linear busca compreender e tentar prever os comportamentos futuros da ação itsa4 em função de variações do indice ibovespa, fica clara a correlação entre os dois indices tendo em vista que a itsa4 tem elevado peso relativo no indice ibovespa, ou seja, quando existe um aumento ou diminuição do dado indice é bastante provavél que a ação acompanhe o movimento do indice na relação de itsa = ibov*0.0001299167. Apesar de o resultado ser aparentemente baixo é necessário levar em consideração que o indice ibovespa contém atualmente 80 ações, e que mudanças nas expectativas gerais do mercado podem afetar as cotações de ambas as cotações. 

