---
author: "Lucas Brito Dourado"
title: "Prova 2 econometria"
output:
  pdf_document:
    toc: yes
    toc_depth: '3'
  word_document:
    toc: yes
    toc_depth: '3'
  html_document:
    toc: yes
    toc_depth: 3
    toc_float:
      collapsed: no
      smooth_scroll: no
date: "Última Edição `r format(Sys.time(), '%d %B %Y')`"
---
\newpage

# Carregando os dados 

```{r, echo=TRUE, warning=FALSE,message=FALSE,error=FALSE, EVAL=TRUE}

#Carregando os pacotes

library(tidyverse)
library(quantmod)
library(readxl)
library(ggplot2)
library(ggfortify)
library(broom)

#Carregando os dados

Ibov <- getSymbols("^BVSP", from='2010-01-01',to='2018-12-31', auto.assign = FALSE, api_key="5sVdfSYMgwhhEZ_PCmxj") 
# Indice ibovespa em reais.

itsa4 <- getSymbols("ITSA4.SA", from='2010-01-01',to='2018-12-31', auto.assign = FALSE, api_key="5sVdfSYMgwhhEZ_PCmxj" )
# preço de cotação da itausa s.a em reais.

# combinando as séries em um data frame. 

dados <- data.frame(Ibov, itsa4)

```

# Rodando o modelo de regressão
Vamos rodar a regressão de itausa versus ibovespa, e iremos analisar o comportamento valor do 'fechamento' de ambas as variáveis no decorrer do recorte temporal entre 2010 e 2018

```{r, echo=TRUE, warning=FALSE,message=FALSE,error=FALSE, EVAL=TRUE}
mdl_itsa4_vs_ibov <- lm(itsa4$ITSA4.SA.Close ~ Ibov$BVSP.Close, data = dados)
```

# Construindo os gráficos de dispersão e regressão 

```{r, echo=TRUE, warning=FALSE,message=FALSE,error=FALSE, EVAL=TRUE}
# gráfico de dispersão
ggplot(dados, aes(Ibov$BVSP.Close, itsa4$ITSA4.SA.Close)) +
  geom_point(alpha = 0.5) 
# gráfico de regressão
ggplot(dados, aes(itsa4$ITSA4.SA.Close, Ibov$BVSP.Close)) +
  geom_point(alpha = 0.5) +
  geom_smooth(method = "lm", se = FALSE)

```

# Interpretação e análise da qualidade do modelo usando o teste F e o indicador R²

```{r, echo=TRUE, warning=FALSE,message=FALSE,error=FALSE, EVAL=TRUE}
# Sumário do modelo de regressão
summary(mdl_itsa4_vs_ibov)
```
temos então no valor 0.0001299 ou 1.299e-04 o quanto aproximadamente a variável y, que é a variável resposta ou dependente varia em função de uma variação de x, ou seja, o quanto a itausa varia frente a uma variação do ibovespa.

bx é coeficiente angular, a derivada de x, a inclinação da reta, a taxa de aumento de y em relação a x

O intercepto -6.434e-01 é significativo, o intercepto é o ponto da reta de regressão onde x é igual a 0.

temos ainda o teste F de resultado 1 em 4024 e 2222 graus de liberdade, com um p valor do teste f bem proximo a 0, conferindo credibilidade ao modelo. aqui quanto menor for o valor do teste f e maior o grau de liberdade melhor. 

o r² demonstra moderada taxa de explicação da variável explicativa sobre a variavel dependente.

# Visualisando a distribuição do erro para a análise da qualidade do ajuste da regressão.

```{r, echo=TRUE, warning=FALSE,message=FALSE,error=FALSE, EVAL=TRUE}
#Plotando os graficos das distribuições dos erros. 
autoplot(mdl_itsa4_vs_ibov, which=1:3,nrow=3,ncol=1)

# comparando o modelo original com o modelo sem considerar o intercepto. 

mdl_itsa4_vs_ibov2 <- lm(itsa4$ITSA4.SA.Close ~ Ibov$BVSP.Close+0, data = dados)

# erro aproximadamente normalmente distribuido

```

# Comparação com modelo sem o intercepto

```{r, echo=TRUE, warning=FALSE,message=FALSE,error=FALSE, EVAL=TRUE}
# novo modelo sem o intercepto 

mdl_itsa4_vs_ibov2 <- lm(itsa4$ITSA4.SA.Close ~ Ibov$BVSP.Close+0, data = dados)

summary(mdl_itsa4_vs_ibov2)

autoplot(mdl_itsa4_vs_ibov2, which=1:3,nrow=3,ncol=1)
# retirar o intercepto do modelo teve efeito somente sobre o indicador r² e o teste f, 
# podendo levar a conclusões erradas acerca do acerto do modelo.

# devido ao número de observações, não foi necessário modificar a escala do modelo. 

```

# Verificando a presença de outliers

```{r, echo=TRUE, warning=FALSE,message=FALSE,error=FALSE, EVAL=TRUE}

#Para os coeficientes do modelo
tidy(mdl_itsa4_vs_ibov)

# Performance do modelo
glance(mdl_itsa4_vs_ibov)

autoplot(mdl_itsa4_vs_ibov2, which=4:5,nrow=2,ncol=1)
```
Observa-se a presença de outliers a partir da observação de número 2000. Achei essa parte interessante porque não sei se devo considerar mesmo como outlier sabendo que nessa observação, foi a máxima historica do ibov e itsa4 devido aos ajustes macroeconomicos do GOV Temer e as consequentes mudanças nas espectativas futuras expressas no mercado. Creio que nesse caso são outliers em relação ao presente modelo, que considera apenas um recorte temporal restrito e que resvala nesta máxima histórica. Essa análise da presença de outliers foi feita com base fundamental no gráfico da distancia de Cook. 

# Análise do erro padrão dos dois modelos
```{r, echo=TRUE, warning=FALSE,message=FALSE,error=FALSE, EVAL=TRUE}
# pegar o rse do modelo original
mdl_itsa4_vs_ibov %>% 
  # Get the model-level details
  glance() %>% 
  # Pull out sigma
  pull(sigma)

# rse do modelo sem o intercepto
mdl_itsa4_vs_ibov2 %>% 
  # Get the model-level details
  glance() %>% 
  # Pull out sigma
  pull(sigma)

# fiz por curiosidade, interessante que retirando o intercepto, a o modelo fica pior.